# 陈版及各位高手：内退职工确认的未确认融资费用需要确认递延所得税么？

提问人：520369 时间：2014-10-14 15:01:52
本年因确认内退职工薪酬，形成的未确认融资费用需要确认递延所得税么？ 谢谢 个人觉得不需要确认递延所得税，不知对不对

回答人：chenyiwei
假设内退人员相关负债在计提时不能税前扣除，实际支付时能够税前扣除，则相关的负债科目的计税基础为零，与账面价值之间存在可抵扣暂时性差异。在预计后续内退薪酬支付期间内可产生足够多的应纳税所得额的前提下，可就该项暂时性差异确认递延所得税资产。此时所确认的递延所得税资产并不仅仅针对未确认融资费用，而是针对相关负债的整体账面价值。